

# **CRISTIANA VIEIRA**

# FINALISTA NA LICENCIATURA MARKETING E PUBLICIDADE

# PERFIL PESSOAL

O meu nome é Cristiana, tenho 22 anos e considero-me uma pessoa organizada, empenhada, empática e comunicadora.

Procuro a melhoria contínua e o desenvolvimento pessoal com foco nos meus objetivos e na obtenção de bons resultados.

Estou motivada para continuar o desenvolvimento das minhas competências a nível pessoal e profissional.

#### CONTACTOS

- Rua Monte Alto, 316 Rebordosa-Paredes Porto, Portugal
- cristiana.marketeer@gmail.com
- 910 25 45 70
- in https://www.linkedin.com/in/cristian avieira2403/
- https://www.instagram.com/crisfnvieira/

### EXPERIÊNCIA PROFISSIONAL

#### Fevereiro 2022- Maio 2022

#### Up We Go- Agência de Marketing Digital

Gestão de Redes Sociais (Swonkie, Etus e Meta Business Suite) Content Writing (Blog Posts com SEO integrado, Websites, Redes Sociais, Ebooks, Revistas, Apresentações formais para clientes) Análise de Concorrência

Benchmarking

Testes de Usabilidade

Testes de Funcionalidade a newsletters

ASSISTENTE DE MARKETING- ESTAGIÁRIA

Avaliação atribuída pela agência: 19 valores

# Agosto 2018- Agosto 2019

O Meu Sorriso Clínicas

ASSISTENTE DE MEDICINA DENTÁRIA- TRABALHO A TEMPO INTEIRO

#### Abril 2018 - Junho 2018

#### Trofa Saúde - Hospital Privado de Alfena

Assistente na área de saúde nas diversas especialidades: Ginecologia/obstetrícia, oftalmologia, otorrinolaringologia, terapia da fala, terapia ocupacional, psicologia infantil, psiquiatria da infância e da adolescência, oncologia médica, salas de exames e salas de polissonografia.

TÉCNICA AUXILIAR DE SAÚDE- ESTAGIÁRIA

#### Maio 2017 - Junho 2017

Lar São Lourenço, Ermesinde, Técnica Auxiliar de Saúde TÉCNICA AUXILIAR DE SAÚDE- ESTAGIÁRIA

Média dos dois estágios realizados com o cargo de Técnica Auxiliar de Saúde: 18 Valores

#### HOBBIES

- Viajar
- Desporto
- Fotografia
- Filmes
- Música
- Leitura de revistas e blogs de diferentes áreas
- Realização de cursos online
- Participação em Workshops

# EDUCAÇÃO

#### Licenciatura em Marketing e Publicidade

ISCET, Instituto Superior de Ciências Empresariais e do Turismo 2019-Corrente

Média Atual: 16

#### Técnica Auxiliar de Saúde-Curso Profissional de Nível 4

Escola Profissional de Valongo 2015-2018

Projeto final de curso: 20 Valores Média final de curso: 17 Valores

#### CERTIFICADOS

- Marketing digital Google Atelier Digital
- Google Analytics para Iniciantes Google Analytics Academy
- Copywritting for conversions: How to Write Persuasive Content - Alison
- Inbound Marketing HubSpot Academy
- Escrita Criativa e Storytelling para negócios locais Câmara Municipal da Maia e litoral Rural
- Fotografia Emocional para negócios Câmara Municipal da Maia e litoral Rural
- Fotografia Criativa para negócios locais Câmara Municipal da Maia e litoral Rural
- Iniciação ao Marketing digital para negócios Mentora Maria Gonçalves

# LÍNGUAS

- Português Língua Materna
- Inglês Intermédio

### COMPETÊNCIAS

- · Boas relações interpessoais
- Boa apresentação e dicção
- Boa capacidade de interação e de comunicação
- Boa capacidade de trabalho em grupo
- Boa capacidade de autonomia e organização pessoal
- Boa capacidade de gestão de tempo
- Capacidade de trabalhar sobre pressão
- Capacidade de resolução de problemas
- Domínio no Office, Canva, Adobe Illustrator, Adobe Photoshop, Adobe Premiere Pro, Asana, Swonkie, Etus, Miro, GoVisually, Wordpress e Meta Business Suite

# INFORMAÇÃO ADICIONAL

2012: Praticante de dança2015: Praticante de andebol

2016-2018: Praticante de natação e ginásio

2019-2022: Delegada do 1º, 2º e 3º ano da Licenciatura em

Marketing e Publicidade

**2021 e 2022:** Membro representante da Licenciatura em Marketing e Publicidade no Conselho Pedagógico do ISCET

**2021:** Publicação de artigo " A inteligência artificial e o impacto no marketing e no consumidor" na Revista Científica do ISCET Percursos & Ideias nº11 - 2ª série 2021

**2022:** A terminar o artigo "O impacto dos influenciadores na transição do fast fashion para o slow fashion" na unidade curricular "Projeto de Investigação"